臺灣桃園地方法院刑事判決　　　　　　　　　　　　　九十一年度易字第四二九號
　　公訴人　臺灣桃園地方法院檢察署檢察官
　　被　告　丁○○
右列被告因竊盜案件，經檢察官提起公訴（九十一年度偵緝字第一四六號），本院判
決如左：
    主  文
丁○○無罪。
    理  由
一、本件公訴意旨略以：被告丁○○竟與丙○○（另行併案由台灣桃園地方法院審理
    ）共同基於意圖為自己不法所有之概括犯意聯絡，於民國（下同）八十八年底，
    在桃園市○○○街與泰昌七街口，共同竊取甲○○所有車號ＨＶＱ-５０２號重
    機車車牌一面，繼於九十年五月二十七日十三時許，又共同竊取乙○○所有車號
    ＨＵＧ-６８７號重機車，並將前揭車牌懸掛於該機車上使用，嗣於同年九月二
    十日一時十分許，為警在桃園市○○路一四七號前查獲丙○○騎乘上開贓車，並
    扣得鑰匙一把，因認被告涉有刑法第三百二十條第一項之竊盜罪嫌云云。
二、按「犯罪事實應證據認定之，無證據不得推定其犯罪事實」，刑事訴訟法第一百
    五十四條定有明文。
三、訊據被告丁○○堅決否認右揭犯行，辯稱：伊未曾先後與丙○○一同前往竊得上
    開機車及車牌，再將上開車牌懸掛在上開機車使用等語。經查：本件公訴人認被
    告涉有上開二次竊盜犯嫌，無非以證人丙○○個人於警訊中指述之詞，為其僅有
    之論據。惟證人丙○○上開指述之詞，不僅業據被告本人迭次於警、偵訊中及本
    院審理時堅決否認在卷，且證人丙○○於事後偵查中亦證稱「（上開車子是否丁
    ○○交予你使用？）不是（見九十一年度偵緝字第一四六號偵查卷第十四頁）」
    等語明確，則僅憑證人丙○○個人於上開警訊及偵查中先後單一且相互矛盾之詞
    ，自仍不足為認定被告確有公訴人所指上開竊盜犯嫌之憑據，至為顯然。又證人
    即本案之承辦警員黃賜哲雖於偵查中證稱被告曾承認識丙○○所騎用上開機車（
    含上開ＨＶＱ─５０２號車牌乙面）係其所借用云云，惟證人黃賜哲此部分所述
    之詞，不僅亦據被告迭次於偵查中及本院審理時堅決否認在卷，且被告若果於丙
    ○○遭警查獲時曾承認上開機車係其所借用云云，則如此關係重大之事證，承辦
    警員黃賜哲竟未當場對被告要求製作筆錄存證或其他作為，竟僅以事後口頭上指
    稱被告曾承認定借用上開機車予丙○○使用云云，而丙○○其人經本院在審理時
    多次依法傳喚、拘提之結果，均未能傳、拘其到案，則證人黃賜哲此部分所述，
    自亦不足為不利被告認定之依據，至為灼然。此外，復查無其他積極事證足資證
    明被告確有公訴人所提上開犯行，自屬不能證明被告犯罪，應依刑事訴訟法第三
    百零一條第一項之規定，諭知被告無罪之判決。
據上論斷，應依刑事訴訟法第三百零一條第一項，判決如主文。
本案經檢察官翁珮嫻到庭執行職務。
中      華      民      國      九十一      年    十一    月    十五    日
                          臺灣桃園地方法院刑事第四庭
                              法  官   林晏鵬
右正本證明與原本無異。
如不服本判決，應於判決送達後十日內向本院提出上訴狀( 應附繕本 )，上訴於
臺灣高等法院。
                              書記官   陳青瑜
中      華      民      國      九十一      年    十一    月    十六    日
